最　高　行　政　法　院　裁　定
　　　　　　　　　　　　　　　　　　 94年度裁字第02781號
上　訴　人　丙○○
　　　　　　丁○○
　　　　　　送達代收人 乙○○
被 上訴 人　國防部聯合後勤司令部
代　表　人　甲○○
上列當事人間因撫卹事件，上訴人不服中華民國93年6月11日臺
北高等行政法院91年度訴字第5100號判決，提起上訴。本院裁定
如下：
　　主  文
上訴駁回。
上訴審訴訟費用由上訴人負擔。
　　理  由
一、按對於高等行政法院判決之上訴，非以其違背法令為理由，
    不得為之，行政訴訟法第242條定有明文。同法第243條第1
    項規定，判決不適用法規或適用不當者，為違背法令；而判
    決有第243條第2項所列各款情形之一者，其判決當然違背法
    令。又提起上訴，應以上訴狀表明上訴理由並應添具關於上
    訴理由之必要證據，復為同法第244條第1項第4款及第2項所
    明定。準此，當事人提起上訴，如以原審判決有行政訴訟法
    第243條第1項不適用法規或適用不當為理由時，其上訴狀應
    有具體之指摘，並揭示該法規之條項或其內容；如以原審判
    決有第243條第1項所列各款情形之當然違背法令為理由時，
    其上訴狀應揭示合於該款之事實。如上訴狀未依此項方法表
    明，或其所表明者，顯與上開法條規定之情形不相合時，即
    難認為已對原審判決之違背法令有具體之指摘，其上訴自難
    認為合法。
二、本件上訴人丙○○及丁○○主張其為已故陸軍上兵魏建哲之
    姪兒，其等委任在臺友人乙○○於民國91年1月11日代為申
    領故魏建哲於51年間車禍之保險死亡給付及一次撫卹金，遭
    被上訴人所屬留守業務署於91年5月23日（91）躍妙字第031
    43號書函否准其所請，上訴人不服，提起訴願，遭決定駁回
    ，提起行政訴訟，經原審判決駁回。
三、上訴意旨略以：臺灣與大陸地區為特殊環境，距事發已40餘
    年，故者魏建哲未婚自無妻兒，其父及兄長亦相繼去世，無
    法依民法繼承編第1138條規定順序繼承，惟另有同法第1140
    條代位繼承之規定。依此，故者魏建哲之保險證受益人即其
    父魏晉煌雖已死亡，魏晉煌之孫即上訴人當可代位繼承請領
    本件保險給付。且其撫卹金在其父、兄死亡後，其姪兒亦為
    當然代位繼承人，請領撫卹自屬有據，訴願機關竟不查上開
    民法要旨而為違法決定，顯屬違誤。況被上訴人所屬留守業
    務署發放故者魏建哲授田憑據補償金，亦係發給故者魏建哲
    之姪魏金保，魏金才與魏金保為同胞兄弟，本案豈有不能發
    給姪兒之理？何以兄（魏金保）可領授田補償金，而丙○○
    領一次撫卹保險則不發，實不合理。被上訴人曾謂故者魏建
    哲軍保費用僅繳到48年，則其人在49年後在何處？何況軍中
    保險是團體保險，保費由軍中統一扣送，因此49年後未繳保
    險費當可清查明白。又保險給付應由被上訴人所屬留守業務
    署通報保險機關發放，既然故者魏建哲已死亡，自當通報保
    險機關發給，上訴人所申領之撫卹、撫慰金（餘額退伍金）
    ，並非司法院釋字第2120號解釋所指之遺族撫卹金，而是其
    本人現役死亡之撫卹、撫慰。上訴人亦曾兩次申請傳訊故者
    魏建哲生前友人即證人魏建邦（其謂部隊曾派員會同其前往
    龍岡陸總部認屍，並交予證人故者魏建哲之授田證、軍人保
    險證者）到庭作證，原審判決對此有利上訴人之事證，卻未
    傳訊，更有違誤。況本案請領時間為87年6月30日並未逾5年
    ，未違反86年5月14日修正公布臺灣地區與大陸地區人民關
    係條例第26條之1第3項規定云云。
四、經查故者魏建哲並無保險死亡給付、一次撫卹金而經依法核
    定保留者，已無申領餘地。且上訴人非故者魏建哲法定之領
    卹遺族及保險受益人，亦不得申領保險死亡給付及一次撫卹
    金，業經原審判決說明甚詳，上訴理由無非就原審取捨證據
    及認定事實之職權行使，指摘其不當，並未具體說明原審判
    決確有如何違背法令之情形，依首開規定及說明，其上訴為
    不合法，應予駁回。
五、依行政訴訟法第249條第1項前段、第104條、民事訴訟法第9
    5條、第78條、第85條第1項前段，裁定如主文。
中　　華　　民　　國　　94　　年　　12　　月　　15　　日
                  第四庭審判長法  官　趙　永　康
                              法  官　鄭　淑　貞
                              法  官　黃　淑　玲
                              法  官　侯　東　昇
                              法  官  林  文  舟
以  上  正  本  證  明  與  原  本  無  異
中　　華　　民　　國　　94　　年　　12　　月　　15　　日
　　　　　　　　　　　　　　　書記官　莊　俊　亨
